【裁判字號】    92,訴,2765
【裁判日期】    921231
【裁判案由】    毒品危害防制條例
【裁判全文】
臺灣臺中地方法院刑事判決                        九十二年度訴字第二七六五號
    公  訴  人  臺灣臺中地方法院檢察署檢察官
    被      告  甲○○
右列被告因毒品危害防制條例案件，經檢察官聲請簡易判決處刑（九十二年度毒偵字
第二七三八號），本院沙鹿簡易庭認不得以簡易判決處刑，改依通常程序審理，本院
合議庭裁定由受命法官獨任進行簡式審判程序，判決如左：
    主  文
甲○○連續施用第一級毒品，處有期徒刑拾月，扣案之第一級毒品海洛因壹袋（淨重
一‧五三公克，包裝重０‧六六公克）沒收銷燬之；又施用第二級毒品，處有期徒刑
伍月，扣案之第二級毒品安非他命拾伍小包（合計毛重二五‧二公克）、貳大包（合
計毛重三七‧八公克）沒收銷燬之；應執行有期徒刑壹年壹月，扣案之第一級毒品海
洛因壹袋（淨重一‧五三公克，包裝重０‧六六公克）、第二級毒品安非他命拾伍小
包（合計毛重二五‧二公克）、貳大包（合計毛重三七‧八公克）沒收銷燬之。
    事  實
一、甲○○曾因施用毒品案件，經送觀察、勒戒後，認無繼續施用毒品之傾向，由台
    灣台中地方法院檢察署檢察官於民國九十二年一月八日，以九十一年度毒偵字第
    三八八八號為不起訴處分確定。詎仍不知悔改，復基於施用第一級毒品之概括犯
    意，自九十二年八月底某日起至九十二年九月十日止，連續在台中縣大甲鎮其不
    詳朋友住處及其使用之七九九０－ＧＨ號自小客車內，以摻入香煙內吸食之方式
    ，施用第一級毒品海洛因，一天約施用一、二次。另基於施用第二級毒品之犯意
    ，於九十二年九月七日下午二、三時許，在台中市○○路其使用之上述自小客車
    內，施用第二級毒品安非他命一次。嗣於九十二年九月十日下午三時許，甲○○
    駕駛上述自小客車搭載劉原輔、陳栗莉，行經台中縣外埔鄉○○路八七四號前為
    警查獲，並在該自小客車右座椅下扣得第一級毒品海洛因一袋（淨重一‧五三公
    克，包裝重０‧六六公克）、第二級毒品安非他命一小包（毛重一‧七公克），
    另自車上之皮包內扣得第二級毒品安非他命十四小包（合計毛重二三‧五公克）
    、二大包（合計毛重三七‧八公克）。甲○○依本院九十二年度毒聲字第二二八
    三號裁定，於九十二年九月十一日送觀察、勒戒後，認有繼續施用毒品之傾向。
二、案經台中縣警察局大甲分局報請台灣台中地方法院檢察署檢察官聲請簡易判決處
    刑。
    理  由
一、本件被告甲○○所犯係死刑、無期徒刑、最輕本刑為三年以上有期徒刑以外之罪
    ，其於準備程序中就被訴事實為有罪之陳述，經告知簡式審判程序之旨，並聽取
    公訴人及被告之意見後，本院合議庭認為適宜而裁定由受命法官獨任進行簡式審
    判程序，先予敘明。
二、右揭犯罪事實，業據被告甲○○坦承不諱，並有第一級毒品海洛因一袋（淨重一
    ‧五三公克，包裝重０‧六六公克，見卷附法務部調查局鑑定通知書）、第二級
    毒品安非他命十五小包（合計毛重二五‧二公克）、二大包（合計毛重三七‧八
    公克）扣案可稽。且被告前開為警查獲及送觀察、勒戒後，經採其尿液送驗結果
    ，嗎啡及安非他命均呈陽性反應，復有李綜合醫院大甲分院檢驗報告書及台灣台
    中看守所附設勒戒處所報告書附卷足憑。又被告曾因施用毒品案件，經送觀察、
    勒戒後，認無繼續施用毒品之傾向，由台灣台中地方法院檢察署檢察官於九十二
    年一月八日，以九十一年度毒偵字第三八八八號為不起訴處分確定，而本案經依
    本院九十二年度毒聲字第二二八三號裁定，於九十二年九月十一日送觀察、勒戒
    後，認有繼續施用毒品之傾向等情，亦有台灣台中地方法院檢察署刑案資料查註
    紀錄表、檢察官聲請書、觀察勒戒處分執行指揮書、本院刑事裁定及台灣台中看
    守所九十二年九月三十日中所正衛字第０九二一二０００一六號函附有無繼續施
    用毒品傾向證明書、評估標準紀錄表在卷足參，事證明確，被告犯行已堪認定。
三、核被告所為，係犯毒品危害防制條例第十條第一項之施用第一級毒品罪及同條第
    二項之施用第二級毒品罪。被告持有第一、二級毒品之低度行為，已為施用之高
    度行為所吸收，不另論罪。又被告先後多次施用第一級毒品犯行，時間緊接，犯
    罪構成要件相同，顯係基於概括犯意反覆為之，為連續犯，應論以一罪，依法加
    重其刑。而所犯上開二罪，犯意各別，罪質互異，應予分論併科。爰審酌被告曾
    送觀察勒戒，仍不知悔悟，又施用第一、二級毒品，非無惡性，事後坦承上情，
    態度尚佳，及其犯罪動機、手段、所生危害等一切情狀，處以如主文所示之刑，
    並定其應執行刑。扣案之第一級毒品海洛因一袋（淨重一‧五三公克，包裝重０
    ‧六六公克）、第二級毒品安非他命十五小包（合計毛重二五‧二公克）、二大
    包（合計毛重三七‧八公克），均係在被告駕駛之上述自小客車內查獲，同行之
    劉原輔於警訊中亦供明為被告所有，且係違禁物，均應依毒品危害防制條例第十
    八條第一項前段諭知沒收銷燬之。
據上論斷，應依刑事訴訟法第四百五十二條、第二百七十三條之一第一項、第二百九
十九條第一項前段，毒品危害防制條例第十條第一項、第二項、第十八條第一項前段
，刑法第十一條前段、第五十六條、第五十一條第五款、第九款，判決如主文。
中      華      民      國    九十二    年    十二    月    三十一    日
                                臺灣臺中地方法院刑事第八庭
                                        法  官  鍾  堯  航
右正本證明與原本無異。
如不服本判決，應於送達後十日內向本院提出上訴狀（須附繕本），上訴於台灣高等
法院台中分院。
                                        書記官
中      華      民      國      九十二    年    十二    月    三十一    日
附錄本案論罪科刑法條全文
毒品危害防制條例第十條：
施用第一級毒品者，處六月以上五年以下有期徒刑。
施用第二級毒品者，處三年以下有期徒刑。


司法院資訊處製作；財團法人民間司法改革基金會備份。
